---
title: "Clase 1"
output: 
  github_document:
    toc: true
    toc_depth: 5
---

```{r setup, include=FALSE}
knitr::opts_chunk$set(echo = TRUE)
```

## Tipos de datos en R

### Datos básicos

Los tipos de datos básicos que tenemos en R son:

-   'logical': las posibles valores son `TRUE` o `FALSE`. **Importante:** R es sensible a mayusculas.
-   'character': una secuencia de caracteres (puede ser solo uno), se escribe entre comillas simples o dobles `"Hola mundo"`.
-   'numeric': un numero con decimeales. Es importante que utilicemos el punto como separador `3.1415`.
-   'integer': un número entero.
-   'complex': un número complejo `3-2i`.
-   'raw': es una sequencia de bits.


## Including Code

#### Asignaciones de variables

Para asignar el valor a una variable, se utiliza el símbolo el operador de asignación (‘\<-’), apuntando hacia el objeto que recibe el valor. Por ejemplo, le asignamos a la variable x el valor 2.

```{r }
x <- 2
```

**Importante:** Si en una instancia posterior del código realizamos otra asignación hacia la variable x, perderemos el valor 2 asignado previamente.

### Estructuras

Las variables son objetos en R que tienen dos atributos: la clase (`mode`) y la estructura (`structure`).

Las estructuras mas utilizadas son:

-   Los vector son estructuras de una dimensón que puede contener elementos del mismo tipo.
-   Las matrices son estructuras de 2 dimensiones compuestas por vectores que podemos considerarlos las filas o columnas. Es una estructura útil para realizar cálcuos algebraicos.
-   Los data frames son una estructura de dos dimensiones porque nos permite almacenar datos de distinto tipo en cada columna, ya no estamos ante una matriz sino ante una tabla. Las columnas son de un data frame son vectores (todos los datos de una columna deben ser del mismo tipo).
-   Las listas son estructuras versatiles de una dimensión que permiten almacenar dentro elementos de distinto tipos incluidos data frames y listas.

#### Vectores

R trabaja sobre estructuras de datos. La estructura más simple es un vector numérico, que consiste en un conjunto ordenado de números. Cuando asignamos un valor a una variable, estamos creando un vector de dimensión 1.

Para crear vectores de dimensión mayor se utiliza el comando `c()`. Por ejemplo, para asignarle a la variable y un vector que contenga los valores 3, 6 y 2 haremos

```{r}
y <- c(3,6,2)
```

Para saber qué valores tiene la variable y, la imprimimos.

```{r}
print(y)
```

Si bien el comando `<-` es el más utilizado, existen otras formas de asignación de variables. Podemos utilizar el comando `assign("variable", valor)`.

```{r }
assign("x", c(1.3, 2.5, 4.2, 9.7, 8.1))
print(x)
```

Notar que ahora x ya no vale 2.

La asignación también se puede realizar utilizando el comando `<-` en la otra dirección

```{r }
c(1, 2, 3) -> x
print(x)
```

Si no se utiliza ninguna de las tres formas de asignación, el valor se mostrará por pantalla pero no se guardará en ninguna variable.

```{r }
c(3, 5, 6)
```

## Aritmética vectorial

Los vectores pueden usarse en expresiones aritméticas, donde las operaciones se realizan elemento a elemento. 

```{r }
v1 <- c(3, 5, 6)
v2 <- c(5, 7, 13)
v3 <- v1 + v2

print(v3)
```

Dos vectores que se utilizan en la misma expresión no tienen por qué ser de la misma longitud.

Si no lo son, el resultado será un vector de la longitud del más largo, y el más corto será reciclado, repitiéndolo tantas veces como sea necesario (puede que no un número exacto de veces) hasta que coincida con el más largo. Lo mismo sucede cuando a un vector le sumamos un escalar. 

R suele advertirnos de este problema. 


```{r }
v1 <- c(3, 5, 6)
v2 <- c(5, 7, 13, 6, 19)
v3 <- v1 + v2

print(v3)
```

```{r }
v4 <- v1/v2

print(v4)
```

Algunas funciones importantes para trabajar con vectores son: `sum(v1)`, `length(v1)`, `mean(v1)`, `cumsum(v1)`, `var(v1)`, `sort(v1)`, etc


## Control de flujo

Siempre en programción es necesario poder controlar el flujo de las acciones, es decir, poder determinar cuando se debe realizar una acción y cuando no. Para esto existen lo que se llaman 'operadores de control de flujo', que pueden dividirse en dos grupos: 

- Operadores de elección: if (si), else (sino), ifelse.
- Operadores de iteración: for (para), while (mientras), replicate (replicar), etc.

#### Utilización del `if`

El operador básico de control de flujoj es el `if` que actúa como un condicional. Significa 'si' y lo que hacer es permitir ejecutar una acción siempre que una condición se cumpla. La estructura es la siguiente:


`if (condición) acción_si_condición_es_verdadera`

```{r }
# Un ejemplo simple: ingresamos un número y vemos si es mayor que 5

numero <- 7

if (numero > 5) print('el numero es mayor que 5')

```

Si no se cumple la condición, no se ejecutará la acción, por ejemplo:

```{r }

numero <- 4

if (numero > 5) print('el numero es mayor que 5')

```

El código que se ejecuta cuando la condición del `if` se cumple puede ocupar más de una línea, en ese caso se utilizan llaves para delimitarlo

```{r }

# Definir el radio del círculo
radio <- 3

# Si el radio es mayor que 0, calcular el área y el perímero 
if (radio > 0) {
  
  area <- pi * radio^2
  perimetro <- 2 * pi * radio
  
  # Imprimir resultados
  print(paste("Área del círculo:", round(area, 2)))
  print(paste("Perímetro del círculo:", round(perimetro, 2)))
}

```

Notar que en el código anterior, todo lo que está dentro del `if` está identado un TAB a la derecha. Esto no es necesario para que el código funcione pero si es una regla de estilo que simplifica la lectura de códigos largos. 

#### Utilización del `else`

Muchas veces es necesario ejecutar una acción en caso de que el `if` no se cumpla, para estos casos se utiliza el comando  `else`. 

Retomando el ejemplo anterior, podemos avisarle al usuario que ingresó un radio no válido.

```{r }
# Definir el radio del círculo
radio <- -2

# Si el radio es mayor que 0, calcular el área y el perímero 
if (radio > 0) {
  
  area <- pi * radio^2
  perimetro <- 2 * pi * radio
  
  # Imprimir resultados
  print(paste("Área del círculo:", round(area, 2)))
  print(paste("Perímetro del círculo:", round(perimetro, 2)))

} else {
  
    print('El radio ingresado no es válido')

}
```


También podemos usar un `if` y un `else` para determinar si un número es o no par. 

```{r }

# Ingresamo un número
numero  <- 120

if((numero %% 2) == 0) { # Si el número tiene resto 0 al dividirlo por 2
  
  print(paste(numero,"es par"))
  
} else {
  
    print(paste(numero,"no es par")) 
}

```

En el código anterior no podemos asegurar que el número es impar ya que no chequeamos antes que el número sea un entero. 

Podemos intentar dar una solución al problema ingresando dentro del `else` una nueva condición `if`.

```{r }

# Ingresamo un número
numero  <- 121

if((numero %% 2) == 0) { # Si el número tiene resto 0 al dividirlo por 2
  print(paste(numero,"es par"))
} else {
    if ((numero %% 2) == 1) {
      print(paste(numero,"es impar"))
    } else {
      print(paste(numero,"no es par ni impar"))
    }
}

```

Esa es una posible solución pero no funciona si el valor ingresado no es un número. ¿Cómo podríamos arreglarlo?

#### Utilización del `ifelse`

Cuando operamos con vectores de longitud mayor a 1, y queremos aplicar una comparación en cada de una de las componentes del vector no podemos utilizar el comando `if`. Veamos qué ocurre si lo hacemos.

```{r }

# Ingresamo un vector
vector <- 1:5

if (vector < 2) print("Es menor que 2")

```

Esto emite un mensaje diciendo que solo se utilizará el primer elemento en la comparación. 

Si queremos que se aplique a todos los elementos debemos usar el comando `ifelse` que tiene una sintaxis un tanto diferente. La misma es la siguiente `ifelse(condiciones, accion_si_es_true, accion_si_es_false)`.

```{r }

# Ingresamo un vector
vector <- 1:5

ifelse(vector < 3, "menor a 3", "mayor o igual a 3")

```

Siempre hay que dar una acción para cuando la condición es verdadera y otra para cuando es falsa. La acción puede algo que no sea solo imprimir.


```{r }
# Ingresamo un vector
vector <- 1:10

# Si es par lo dejamos como está, si es impar le sumamos 1
todos_pares <- ifelse(vector %% 2 == 0, vector, vector+1)
print(todos_pares)
```


