---
title: "Clase 1"
output: 
  github_document:
    toc: true
    toc_depth: 5
---

```{r setup, include=FALSE}
knitr::opts_chunk$set(echo = TRUE)
```

## Tipos de datos en R

### Datos básicos

Los tipos de datos básicos que tenemos en R son:

-   'logical': las posibles valores son `TRUE` o `FALSE`. **Importante:** R es sensible a mayusculas.
-   'character': una secuencia de caracteres (puede ser solo uno), se escribe entre comillas simples o dobles `"Hola mundo"`.
-   'numeric': un numero con decimeales. Es importante que utilicemos el punto como separador `3.1415`.
-   'integer': un número entero.
-   'complex': un número complejo `3-2i`.
-   'raw': es una sequencia de bits.


## Including Code

#### Asignaciones de variables

Para asignar el valor a una variable, se utiliza el símbolo el operador de asignación (‘\<-’), apuntando hacia el objeto que recibe el valor. Por ejemplo, le asignamos a la variable x el valor 2.

```{r }
x <- 2
```

**Importante:** Si en una instancia posterior del código realizamos otra asignación hacia la variable x, perderemos el valor 2 asignado previamente.

### Estructuras

Las variables son objetos en R que tienen dos atributos: la clase (`mode`) y la estructura (`structure`).

Las estructuras mas utilizadas son:

-   Los vector son estructuras de una dimensón que puede contener elementos del mismo tipo.
-   Las matrices son estructuras de 2 dimensiones compuestas por vectores que podemos considerarlos las filas o columnas. Es una estructura útil para realizar cálcuos algebraicos.
-   Los data frames son una estructura de dos dimensiones porque nos permite almacenar datos de distinto tipo en cada columna, ya no estamos ante una matriz sino ante una tabla. Las columnas son de un data frame son vectores (todos los datos de una columna deben ser del mismo tipo).
-   Las listas son estructuras versatiles de una dimensión que permiten almacenar dentro elementos de distinto tipos incluidos data frames y listas.

#### Vectores

R trabaja sobre estructuras de datos. La estructura más simple es un vector numérico, que consiste en un conjunto ordenado de números. Cuando asignamos un valor a una variable, estamos creando un vector de dimensión 1.

Para crear vectores de dimensión mayor se utiliza el comando `c()`. Por ejemplo, para asignarle a la variable y un vector que contenga los valores 3, 6 y 2 haremos

```{r}
y <- c(3,6,2)
```

Para saber qué valores tiene la variable y, la imprimimos.

```{r}
print(y)
```

Si bien el comando `<-` es el más utilizado, existen otras formas de asignación de variables. Podemos utilizar el comando `assign("variable", valor)`.

```{r }
assign("x", c(1.3, 2.5, 4.2, 9.7, 8.1))
print(x)
```

Notar que ahora x ya no vale 2.

La asignación también se puede realizar utilizando el comando `<-` en la otra dirección

```{r }
c(1, 2, 3) -> x
print(x)
```

Si no se utiliza ninguna de las tres formas de asignación, el valor se mostrará por pantalla pero no se guardará en ninguna variable.

```{r }
c(3, 5, 6)
```

## Aritmética vectorial

Los vectores pueden usarse en expresiones aritméticas, donde las operaciones se realizan elemento a elemento. 

```{r }
v1 <- c(3, 5, 6)
v2 <- c(5, 7, 13)
v3 <- v1 + v2

print(v3)
```

Dos vectores que se utilizan en la misma expresión no tienen por qué ser de la misma longitud.

Si no lo son, el resultado será un vector de la longitud del más largo, y el más corto será reciclado, repitiéndolo tantas veces como sea necesario (puede que no un número exacto de veces) hasta que coincida con el más largo. Lo mismo sucede cuando a un vector le sumamos un escalar. 

R suele advertirnos de este problema. 


```{r }
v1 <- c(3, 5, 6)
v2 <- c(5, 7, 13, 6, 19)
v3 <- v1 + v2

print(v3)
```

```{r }
v4 <- v1/v2

print(v4)
```

Algunas funciones importantes para trabajar con vectores son: `sum(v1)`, `length(v1)`, `mean(v1)`, `cumsum(v1)`, `var(v1)`, `sort(v1)`, etc


## Control de flujo

Siempre en programción es necesario poder controlar el flujo de las acciones, es decir, poder determinar cuando se debe realizar una acción y cuando no. Para esto existen lo que se llaman 'operadores de control de flujo', que pueden dividirse en dos grupos: 

- Operadores de elección: if (si), else (sino), ifelse.
- Operadores de iteración: for (para), while (mientras), replicate (replicar), etc.





