---
title: "Clase 1"
output: github_document
---

```{r setup, include=FALSE}
knitr::opts_chunk$set(echo = TRUE)
```

## Tipos de datos en R

### Datos básicos 
Los tipos de datos básicos que tenemos en R son:
* 'logical': las posibles valores son 'TRUE' o 'FALSE'. **Importante:** R es sensible a mayusculas.
* 'character': una secuencia de caracteres (puede ser solo uno), se escribe entre comillas simples o dobles.
* 'numeric': un numero con decimeales. Es importante que utilicemos el punto como separador '3.1415'.
* 'integer': un número entero.
* 'complex': 

#### Factores ordenados


## Including Code

You can include R code in the document as follows:

```{r cars}
summary(cars)
```

## Including Plots

Acá mejor no incluir gráficos. 

You can also embed plots, for example:

```{r pressure, echo=FALSE}
plot(pressure)
```

Note that the `echo = FALSE` parameter was added to the code chunk to prevent printing of the R code that generated the plot.


## Prueba de GIT
<<<<<<< HEAD
Deberiamos poder modificar los dos. Siempre hay que hacer un Pull antes del Push.
=======

Deberiamos poder modificar los dos


bastaaaaaaaaaaa!!!