---
title: "Clase 1"
output: github_document
---

```{r setup, include=FALSE}
knitr::opts_chunk$set(echo = TRUE)
```

## Tipos de datos en R

### Datos básicos 
Los tipos de datos básicos que tenemos en R son:

* 'logical': las posibles valores son 'TRUE' o 'FALSE'. **Importante:** R es sensible a mayusculas.
* 'character': una secuencia de caracteres (puede ser solo uno), se escribe entre comillas simples o dobles.
* 'numeric': un numero con decimeales. Es importante que utilicemos el punto como separador '3.1415'.
* 'integer': un número entero.
* 'complex': 

#### Factores ordenados


#### Asignaciones de variables

Para asignar el valor a una variable, se utiliza el símbolo el operador de asignación (‘<-’), apuntando hacia el objeto que recibe el valor. Por ejemplo, le asignamos a la variable x el valor 2.
```{r }
x <- 2
```
**Importante:** Si en una instancia posterior del código realizamos otra asignación hacia la variable x, perderemos el valor 2 asignado previamente.

R trabaja sobre estructuras de datos. La estructura más simple es un vector numérico, que consiste en un conjunto ordenado de números. Cuando asignamos un valor a una variable, estamos creando un vector de dimensión 1. 

Para crear vectores de dimensión mayor se utiliza el comando `c()`. Por ejemplo, para asignarle a la variable y un vector que contenga los valores 3, 6 y 2 haremos

```{r}
y <- c(3,6,2)
```

Para saber qué valores tiene la variable y, la imprimimos.
```{r}
print(y)
```

Si bien el comando `<-` es el más utilizado, existen otras formas de asignación de variables. Podemos utilizar el comando `assign("variable", valor)`. 

```{r }
assign("x", c(1.3, 2.5, 4.2, 9.7, 8.1))
print(x)
```

Notar que ahora x ya no vale 2. 






You can include R code in the document as follows:

```{r cars}
summary(cars)
```

## Including Plots

Acá mejor no incluir gráficos. 

You can also embed plots, for example:

```{r pressure, echo=FALSE}
plot(pressure)
```

Note that the `echo = FALSE` parameter was added to the code chunk to prevent printing of the R code that generated the plot.


## Prueba de GIT
<<<<<<< HEAD
Deberiamos poder modificar los dos. Siempre hay que hacer un Pull antes del Push.
=======

Deberiamos poder modificar los dos


bastaaaaaaaaaaa!!!